臺灣高雄地方法院刑事判決　　　　　　　93年度重訴字第95號
公　訴　人　臺灣高雄地方法院檢察署檢察官
被　　　告　庚○○　男　37歲.
指定辯護人　本院公設辯護人　己○○
上列被告因毒品危害防制條例等案件，經檢察官提起公訴（臺灣
高雄地方法院檢察署93年度偵字第4229號）暨移送併辦（臺灣屏
東地方法院檢察署93年度偵字第3966號），本院判決如下：
    主  文
庚○○販賣第一級毒品，處有期徒刑拾參年，褫奪公權捌年，扣
案海洛因壹拾貳包（合計淨重貳玖陸點玖壹公克）、品客洋芋片
罐壹個上殘留之微量海洛因均沒收銷燬之，扣案海洛因外包裝壹
拾貳個（合計重壹柒點肆玖公克）、上開品客洋芋片罐壹個及紅
色NOKIA牌8310型行動電話壹支（不含SIM卡）均沒收；又共同連
續販賣第二級毒品，處有期徒刑拾年，褫奪公權柒年，扣案甲基
安非他命貳包（其中壹包淨重玖玖壹公克、另壹包驗後淨重肆捌
捌點壹伍公克）、包裝紙袋貳個上殘有之微量甲基安非他命均沒
收銷燬之，扣案甲基安非他命外包裝貳個（其中壹個重壹參點捌
伍公克、另壹個重壹壹點壹貳公克）及上開包裝紙袋貳個均沒收
，販賣第二級毒品甲基安非他命所得新臺幣參拾萬元沒收，如全
部或一部不能沒收時，以其財產抵償之。應執行有期徒刑貳拾年
，褫奪公權捌年，扣案海洛因壹拾貳包（合計淨重貳玖陸點玖壹
公克）、品客洋芋片罐壹個上殘留之微量海洛因、甲基安非他命
貳包（其中壹包淨重玖玖壹公克、另壹包驗後淨重肆捌捌點壹伍
公克）、包裝紙袋貳個上殘有之微量甲基安非他命均沒收銷燬之
，扣案海洛因外包裝壹拾貳個（合計重壹柒點肆玖公克）、上開
品客洋芋片罐壹個、紅色NOKIA牌8310型行動電話壹支（不含SIM
卡）、甲基安非他命外包裝貳個（其中壹個重壹參點捌伍公克、
另壹個重壹壹點壹貳公克）及上開包裝紙袋貳個均沒收，販賣第
二級毒品甲基安非他命所得新臺幣參拾萬元沒收，如全部或一部
不能沒收時，以其財產抵償之。
    事  實
一、庚○○前因違反戡亂時期肅清煙毒條例等案件，經臺灣高等
    法院高雄分院以86年度上重訴字第 2號判處有期徒刑12年，
    褫奪公權 8年確定，於民國86年7月2日入監執行，於91年10
    月 7日假釋付保護管束（不構成累犯），於假釋期間不知悔
    改，其與真實姓名年籍不詳綽號「小胖」之成年男子為朋友
    關係，知悉「小胖」擬將其持有之甲基安非他命 1大包（淨
    重991 公克、包裝重13.85公克）出售營利，適於92年5月29
    日，有真實姓名年籍不詳綽號「老三」之成年男子欲購買甲
    基安非他命，透過真實姓名年籍不詳綽號「阿棟」之成年男
    子，與庚○○取得連繫，約其在高雄市○○路上之天佑飯店
    見面，庚○○先依約前往，「老三」亦隨後趕至，「老三」
    當面向庚○○表示欲購買甲基安非他命之意，庚○○旋於當
    日撥打其妻宣淑慧所有之PANASONIC牌GD88型行動電話1支（
    未扣案），將上情告知「小胖」，並與之商議相關細節，「
    小胖」並應允庚○○若順利售出上開甲基安非他命，將給付
    1萬元之報酬，庚○○乃與「小胖」共同基於販賣第2級毒品
    甲基安非他命以營利之犯意，由庚○○出面向「老三」約定
    以新臺幣（下同）52萬元出售上開甲基安非他命 1大包，庚○○並於同日下午4時30分許前之某時，駕駛車牌號碼ZC-95
    26號自用小客車，搭載「老三」至高雄市○○路與忠孝路口
    附近等候「小胖」，由「小胖」將上開甲基安非他命 1大包
    交付予在車上之「老三」而販賣第 2級毒品得逞，「老三」
    拿到購買之甲基安非他命後，庚○○再開車搭載「老三」前
    往天佑飯店欲取款時，為已據報獲悉庚○○涉嫌販賣毒品，
    並跟監2、3日之法務部調查局航業海員調查處高雄站（下稱
    海調處高雄站）調查員，在高雄市○○路與文橫路口鼓壽宮
    附近趨前予以攔檢，庚○○見狀旋駕車加速衝撞，惟仍為調
    查員逮獲，「老三」則立刻棄車逃逸，調查員於庚○○駕駛
    之上開自用小客車內扣得甲基安非他命 1大包，及「小胖」
    所有供包裝上述甲基安非他命所用殘有甲基安非他命之包裝
    紙袋 2個，庚○○與「小胖」因而未取得販賣甲基安非他命
    之所得。
二、庚○○與辛○○（因涉犯共同販賣第 2級毒品罪，經臺灣高
    等法院高雄分院判處有期徒刑7年2月，現上訴最高法院）為
    朋友關係，庚○○於92年11月、12月間因缺錢花用，擬將其
    持有之第2級毒品甲基安非他命1大包（淨重488.21公克，包
    裝重 11.12公克，嗣因鑑驗滅失0.06公克，驗後淨重488.15
    公克）出售營利，乃請託辛○○代為居間仲介，適辛○○之
    友人乙○○（經臺灣屏東地方法院檢察署檢察官移送最高法
    院併案審理中）有意購買甲基安非他命牟利，遂於92年10月
    、11月間某日，以電話央請鍾嘉鋒代為設法，辛○○即向乙○○推銷稱：我老大因缺錢，剛好有貨要賣，價格可以便宜
    一點，要不要買等語，乙○○聞言心動，而予應允，辛○○
    旋即於92年12月 2日前某日，在不詳地點，將上情告知庚○○，並與之商議相關細節，庚○○乃承前販賣第 2級毒品甲
    基安非他命以營利之概括犯意，推由與其有共同犯意聯絡之
    辛○○出面，由辛○○與乙○○多次聯繫後，約定以30萬元
    之價格，將上開甲基安非他命 1大包出售予乙○○，惟因乙○○一時無法調集資金，雙方就交易地點乃無決議。迨至92
    年12月1日下午4時40分許，乙○○始以門號0000000000號行
    動電話，撥打辛○○使用之門號0000000000號行動電話（未
    扣案），告知辛○○可於隔日下午 3時許後會面交易。經辛○○再與庚○○聯繫後， 2人謀議於高雄市三民區朝代汽車
    旅館（下稱朝代旅館）內交易，並惟恐形跡洩露，另商定不
    先告知乙○○，而由辛○○負責自臺南引領乙○○南下至此
    交易；嗣於92年12月 2日下午2時37分許、3時10分許，乙○○先後撥打前述辛○○使用之電話，約定會合地點後，即由
    乙○○駕駛車牌號碼 QD-3390號自用小客車，搭載辛○○攜
    帶30萬元，自臺南地區出發，由辛○○引路，於同日晚間 6
    時許，依約至前開旅館內，與稍後抵達之庚○○交易毒品，
    並由辛○○居間轉交前述雙方約定之毒品甲基安非他命、價
    款，庚○○並因此取得販賣第 2級毒品甲基安非他命所得30
    萬元。嗣雙方交易完畢，乙○○仍駕駛上開車輛，搭載辛○○，沿國道一號中山高速公路由南往北方向行駛，欲返回臺
    南地區，於同日晚間 7時22分許，途經該路段岡山收費站北
    上第 5車道，正繳費通行時，為已據監聽紀錄查知其等販賣
    毒品犯行，並跟監許久之警員趨前予以攔檢，乙○○見狀，
    旋即加速衝撞，將車輛逆向停於同路段南下車道旁後，逕行
    逃逸，辛○○因傖促間，未及反應，仍留於車內，而為警逮
    獲，並於車內駕駛坐下方，扣得前開甲基安非他命 1大包，
    辛○○與乙○○於遭查獲後，供出甲基安非他命 1大包係庚○○所出售，因悉上情。
三、庚○○另基於販賣第1級毒品海洛因以營利之犯意，於93年2
    月12日晚間，撥打其所有紅色NOKIA牌8310型行動電話1支（
    搭配門號0000000000號 SIM卡），向真實姓名年籍不詳綽號
    「小林」之成年男子購買海洛因，雙方約定在高雄市○○路
    上之勞工公園進行交易，庚○○並依約於同日晚間 6時30分
    許，駕駛車牌號碼 ZP-9576號自用小客車至上開勞工公園，
    以1百餘萬元之代價向「小林」販入第1級毒品海洛因 9大包
    ，擬伺機販售牟利，嗣警方接獲線報得悉庚○○涉嫌販毒，
    報請臺灣高雄地方法院檢察署檢察官指揮查緝庚○○，並跟
    監庚○○駕駛之上開自用小客車，於同日晚間 7時30分許，
    在高雄市○○○路、中正一路口欲攔下庚○○駕駛之自用小
    客車實施盤查時，詎庚○○拒絕停車並駕駛上開自用小客車
    逃離現場，惟經警方開槍射中上開自用小客車之輪胎，庚○○遂棄車逃逸，警方在上開自用小客車內，查獲庚○○所有
    之海洛因 9大包、供包裝上開海洛因所用殘有微量海洛因之
    品客洋芋片罐1個及上開紅色NOKIA牌8310型行動電話 1支。
    後警方根據線報得知庚○○投宿於高雄市○○路之漢來大飯
    店，乃報請臺灣高雄地方法院檢察署檢察官核發拘票，並於
    93年2月20日上午8時許，至上開飯店1612號房間拘獲庚○○
    ，且扣得庚○○所有供販賣用之海洛因 3小包，總計庚○○
    為警查獲海洛因共12包（合計淨重296.91公克、包裝重17.4
    9公克）。
四、案經海調處高雄站、內政部警政署刑事警察局、高雄市政府
    警察局三民第二分局、法務部調查局屏東調查站先後報請臺
    灣高雄地方法院檢察署檢察官、臺灣屏東地方法院檢察署檢
    察官偵查起訴暨移送併辦。
    理  由
壹、程序方面：
一、被告自白之證據能力：
（一）按被告之自白，非出於強暴、脅迫、利誘、詐欺、疲勞訊
      問、違法羈押或其他不正之方法，且與事實相符者，得為
      證據，刑事訴訟法第156條第1項定有明文。次按所謂「陷
      害教唆」，係指行為人原不具犯罪之故意，純因司法警察
      之設計教唆，始萌生犯意，進而著手實行犯罪構成要件行
      為之謂（最高法院92年度臺上字第6008號刑事判決意旨參
      照）。
（二）被告辯稱：調查員於92年 5月29日佯稱要向我購毒，引誘
      我交出甲基安非他命後，再將我當場逮捕云云。經查本案
      係海調處高雄站調查員壬○○根據線報獲悉被告涉嫌販毒
      ，跟監被告2、3日後，於92年 5月29日發現被告有與「老
      三」交易毒品情事，乃於同日下午 4時30分許，在高雄市
      ○○路附近埋伏，將開車搭載「老三」行經高雄市○○路
      與文橫路口欲至天佑飯店取款之被告逮捕，「老三」則趁
      機逃逸無蹤，調查員並未假扮「老三」向被告購毒乙情，
      分據證人即海調處高雄站調查員壬○○、緝毒組長戊○○
      、偵查員甲○○到庭證述明確（渠等證述之內容詳後述）
      ，是以調查員對被告販毒予「老三」之事並無任何授意，
      且被告係自行與「小胖」接洽聯絡出售毒品予「老三」，
      實難謂調查員有何陷害教唆被告販毒之可言。
（三）被告另於本院準備程序中辯以：我經調查員逮捕後解送臺
      灣高雄地方法院檢察署，由檢察官諭知交保10萬元後釋放
      ，我到海調處高雄站牽回被查獲之車輛時，恰好看見向我
      調甲基安非他命之「老三」，我問調查員，他們告訴我該
      人是調查員「一哥」云云。查海調處高雄站中確有綽號「
      一哥」之調查員，該名調查員為證人甲○○，然證人甲○○並非向被告購毒之「老三」等節，此經證人壬○○證述
      ：向被告購買毒品之「老三」是何人我不清楚，但絕對不
      是綽號「一哥」之甲○○，因為甲○○是我同事，但我所
      見之「老三」是1名50幾歲男子，2人不是同 1人等語（本
      院93年11月26日審判筆錄），並據證人甲○○到庭結證稱
      ：根據我情蒐過程，得知「老三」是買主，但我不知該人
      之真實身分，我本人不是「老三」，所有人都可證明我不
      是「老三」等情甚詳（本院93年12月 9日審判筆錄），佐
      以本院於審理時傳訊證人甲○○到庭供被告指認結果，被
      告當庭表示其於海調處高雄站所見之「老三」，並非在場
      之證人甲○○等語在卷（93年12月 9日審判筆錄），則被
      告先稱向其購毒之「老三」係在海調處高雄站內所見之調
      查員「一哥」，惟經本院將綽號「一哥」之證人即調查員
      甲○○傳喚到院後，被告復改稱其所見之「老三」並非證
      人甲○○，其自始至終均無法提供「老三」之相關年籍資
      料供本院查證，足認被告空言以前詞置辯，核屬飾卸之詞
      ，洵屬無據。
（四）被告之指定辯護人另辯稱：被告遭調查員陷害教唆而被誘
      捕，調查員於違法誘捕被告後，被告雖於海調處高雄站自
      白犯行，但被告是遭陷害教唆在先，依毒樹果實理論，其
      後之自白供述無證據能力云云。惟本案調查員並未對被告
      陷害教唆，引誘被告出售毒品乙情，業據本院論述如前，
      是以調查員偵辦本案之程序並無違法，自無毒樹果實理論
      適用之餘地；況調查員於92年 5月29日逮捕被告後，在海
      調處高雄站內對被告進行訊問，於訊問被告前，已依刑事
      訴訟法第95條之規定告知被告訴訟法上之權利，及得通知
      辯護人在場，惟被告表示不需通知辯護人到場，調查員於
      訊畢被告後，並交付筆錄予被告閱讀簽名乙節，此有被告
      簽名及捺印指印於其上之調查筆錄 1份在卷可考，足見調
      查員對被告製作筆錄時，並未施以強暴、脅迫等不正方法
      而對被告違法取供，故被告於海調處高雄站中之自白應有
      證據能力無疑。
二、證人蔡明春、紀淑珍、葉正宇、辛○○、乙○○警詢筆錄之
    證據能力：
    按被告以外之人包括共犯、共同被告、被害人、證人等，其
    於審判外之言詞或書面陳述，因違反直接審理及言詞審理之
    原則，應令其踐行證人具結程序及使被告有交互詰問之權利
    ，始符合正當法律程序及憲法賦予人民訴訟權及防禦權之旨
    ，司法院大法官會議第384號、第582號解釋意旨可供參考，
    又被告以外之人於審判外之言詞或書面陳述，係傳聞證據，
    原則上並無證據能力，刑事訴訟法第159條第1項定有明文。
    本案證人蔡明春、紀淑珍、葉正宇、辛○○、乙○○於司法
    警察中所為之陳述，屬傳聞證據，且查無得為證據之例外情
    形，故渠等於司法警察中所為之陳述，並無證據能力。
三、證人辛○○、乙○○、蔡宗霖偵訊筆錄之證據能力：
    按被告以外之人於偵查中向檢察官所為之陳述，除顯有不可
    信之情況外，得為證據，刑事訴訟法第159條之 1第2項有明
    文規定。經查，證人辛○○、乙○○、蔡宗霖於偵查中均經
    具結，且其陳述並無顯不可信之情況，渠等於偵查中所為陳
    述，自有證據能力。
四、證人辛○○審判筆錄之證據能力：
    至證人辛○○於臺灣屏東地方法院93年度訴字第 698號其被
    訴毒品案件中之審判筆錄，因其於當時係以被告之身分應訊
    ，且法官於對其訊問前，已依刑事訴訟法第95條規定告知訴
    訟法上之權利，此觀諸前開筆錄自明，是法官係以被告身分
    傳喚其出庭應訊，並非以證人身分傳訊之，此與刑事訴訟法
    第158條之3係以證人地位出庭，依法應具結而未具結之證言
    ，不得作為證據之情形炯然有別，則其於該案件中向法官所
    為之陳述，雖未經具結，仍有證據能力。
五、證人乙○○審判筆錄之證據能力：
    按被告以外之人於審判外向法官所為之陳述，得為證據，刑
    事訴訟法第 159條之1第1項定有明文。立法理由係認被告以
    外之人之陳述係在法官面前為之，因其任意陳述之信用性已
    受確定保障之情況下所為，自得作為證據。不問係本案或其
    他刑事案件之羈押訊問期日、勘驗期日、準備程序期日、審
    理期日或民事事件、行政訴訟程序，凡係在普通法院法官面
    前所為之陳述，均具有證據能力。是本案證人乙○○於臺灣
    屏東地方法院93年度訴字第 698號辛○○毒品案件審理時向
    法官所為之證述，在其任意陳述之信用性無疑之情況下，依
    法即得作為證據。
貳、實體方面：
一、事實一部分
    訊據被告庚○○固承認於上開時地介紹「老三」向「小胖」
    購買甲基安非他命乙情不諱，惟矢口否認有何共同販賣甲基
    安非他命犯行，辯稱：向我調毒品之「老三」經我事後查證
    是臥底的海調處高雄站調查員「一哥」，我開車載他至民生
    路與忠孝路口向「小胖」拿 1公斤甲基安非他命，「老三」
    說他錢放在天佑飯店，我開車載「老三」前往取款，「老三
    」在飯店附近圓環一下車，我就被抓了，調查員只抓我，而
    不抓「老三」，該案我後來被檢察官諭知交保10萬元，我到
    海調處高雄站牽回被查獲之車輛時，恰好看見向我調甲基安
    非他命之「老三」，我問調查員，他們告訴我該人也是調查
    員綽號「一哥」，本案我係遭調查員教唆陷害云云。經查：
（一）上開事實，業據被告於海調處高雄站訊問時供稱：「老三
      」於92年5月29日約我到天佑飯店調甲基安非他命1公斤，
      我表示手上沒有這麼多，要向「小胖」調，於是帶「老三
      」到高雄市○○路○○路口等「小胖」，「小胖」再將 1
      公斤的甲基安非他命交給在我車上等候的「老三」，「老
      三」拿到「小胖」所交付之甲基安非他命後，由我開車載
      「老三」去拿錢，行經高雄市○○路與文橫路口的鼓壽宮
      附近就遭查獲，「小胖」與我約定事成後會給我 1萬元的
      利潤，但我還沒收到錢，「老三」我第 1次見面，是透過
      「阿棟」介紹，身高約165公分，年約50歲，使用門號000
      0000000號行動電話，「小胖」我認識約3個月，身高約16
      8公分，30幾歲，我向「小胖」拿貨，1公斤甲基安非他命
      52萬元，成功售出後可獲得1萬元利潤等語（92年5月29日
      調查站筆錄），於本院審理時復承認：「老三」向我表示
      欲購買 1公斤之甲基安非他命，問我有無貨源，我就持妻
      子宣淑慧所有之PANASONIC牌GD88型行動電話1支，撥打電
      話與「小胖」聯絡，「小胖」表示他有 1公斤之甲基安非
      他命可出售，價格是52萬元，若交易成功，我可從中抽取
       1萬元利潤，我就開車載「老三」到高雄市○○路與忠孝
      路口，向「小胖」拿毒品，我再載「老三」回飯店取款，
      尚未取得款項即遭警查獲等情非虛（本院93年10月19日準
      備程序筆錄、94年5月5日審判筆錄），並有扣押筆錄、扣
      押物品目錄表各1份附卷足憑，及白色晶體1包與包裝紙袋
      2個扣案可資佐證。
（二）扣案之白色晶體1包經送驗結果，含第2級毒品甲基安非他
      命成分，淨重991公克、包裝重13.85公克，有法務部調查
      局92年6月17日調科壹字第09262608460號檢驗成績書在卷
      可憑，至包裝紙袋 2個經送驗結果，均呈甲基安非他命陽
      性反應，此亦有高雄醫學大學附設中和紀念醫院93年10月
      12 日編號9310-5號、9310-6號檢驗報告2紙足據，是以扣
      案之物確屬第2級毒品甲基安非他命無訛。
（三）被告於查獲時經調查員採集尿液送驗結果，呈甲基安非他
      命陽性反應，有法務部調查局92年7月3日調科壹字第0926
      2608900 號檢驗通知書存卷足據，足徵被告確有施用甲基
      安非他命之行為。參諸常情，施用甲基安非他命者，因施
      用需要常與販毒者接洽，進而與販毒者聯線成為下游販毒
      者，或代為居間出售毒品藉此圖利，以籌措資金供其本人
      繼續施用毒品之情形，所在多有，被告因沾染施用甲基安
      非他命惡習，進而販售甲基安非他命圖利，實有可能，因
      此，被告於海調處高雄站接受訊問時自承有居間仲介販賣
      甲基安非他命予「老三」之犯行，應屬真實可信。
（四）被告雖以前詞置辯，惟查證人即海調處高雄站調查員壬○○到庭證稱：我係於92年 5月29日捕獲被告後才認識被告
      ，當時我們係接獲有人檢舉被告販毒，先對被告行動跟監
      2、3天，我們於92年 5月29日行動跟監時，在左營區被告
      住家，看見被告提袋子出來，我們跟蹤被告到高雄市○○
      路圓環 1家旅館，後來「老三」也進入旅館，「老三」進
      入旅館時，我們就鎖定他是向被告購買毒品之人，之後 2
      人先後出來，沒有走在一起，他們在旅館附近巷子會合，
      「老三」坐上被告的車，車子開到高雄市○○路與忠孝路
      口，後來我們決定上前逮捕，當時被告開車，「老三」坐
      在右前座，「老三」趁機脫逃，被告開車衝撞我們，該「
      老三」是何人我不清楚，但絕對不是綽號「一哥」之甲○○，因為甲○○是我同事，而我所見到之「老三」是 1名
      50幾歲男子，2人不是同1人等語（本院93年11月26日審判
      筆錄），而證人即海調處高雄站緝毒組長戊○○到庭結證
      稱：我於92年 5月29日中午才加入跟監被告之任務，我開
      車從高雄市○○路與忠孝路口加入跟監被告車輛，看見被
      告車輛停在該處與 1人接觸，後來被告開車脫離我掌控，
      我迴轉車子，聽見無線電說被告在高雄市○○路圓環附近
      ，我就佈署在該處前方 1百公尺處，我看見同事上前逮捕
      他時，他車子衝出撞上安全島等語（本院93年11月26日審
      判筆錄），且證人即海調處高雄站偵查員甲○○到庭結證
      稱：我同事都叫我綽號「一哥」，因為我年紀較大，我不
      認識在庭之被告，但被告經查獲後被帶到調查站時我有看
      過他，本案我是擔任情資蒐集之任務，沒有現場參與逮捕
      被告之過程，我從無線電中聽見被告在交貨時逃逸，我們
      同事有開槍，被告逃逸時有撞到幾輛車，我趕到現場時，
      被告已被逮捕，根據我於情蒐過程中得知「老三」是買主
      ，但我不知該人之真實身分，我本人不是「老三」，所有
      人都可以證明我不是「老三」，本案只有承辦人員壬○○
      知道案情，但壬○○並沒有自己或找人去假冒買主，約出
      被告，當時我從無線電聽到被告在交貨時逃逸，我們同事
      有開槍，被告逃逸過程撞到幾輛車，我當時不在現場，我
      趕到現場時，被告已經被其他同事逮捕等情明確（本院93
      年12月 9日審判筆錄），是以調查員並無假冒買主「老三
      」設計陷害被告販毒之情事，被告辯稱：向我調毒品之「
      老三」，即是臥底的海調處高雄站調查員「一哥」，我係
      遭調查員陷害才向「小胖」購毒云云，尚屬無據。
（五）本案係「老三」透過「阿棟」與被告取得連繫，約其在高
      雄市○○路上之天佑飯店見面，被告先依約前往，「老三
      」亦隨後趕至，「老三」在飯店內向被告表示欲購買 1公
      斤之甲基安非他命，被告乃撥打其妻所有之行動電話與「
      小胖」接洽，由「小胖」負責提供 1公斤之甲基安非他命
      ，被告則開車帶領「老三」至高雄市○○路與忠孝路口附
      近等候「小胖」，由「小胖」將上開甲基安非他命 1大包
      交付予在車上之「老三」乙情，業據被告於海調處高雄站
      中供陳在卷，而證人壬○○於跟監被告過程中，亦目睹被
      告進入天佑飯店，「老三」隨後趕至，後來 2人先後步出
      飯店，被告開車載「老三」至高雄市○○路與忠孝路口等
      情明確（本院93年11月26日審判筆錄），雖證人壬○○並
      未證述其目睹「小胖」交付毒品之經過，然衡諸常情判斷
      ，證人壬○○於跟監被告之過程中，為免遭被告發現，理
      應會採取較隱避之姿態，則證人壬○○受限於所在位置角
      度問題，未及見到「小胖」交付毒品之情節，亦有可能，
      況證人戊○○已到庭證述：我於當天下午才加入跟監被告
      之任務，我開車從高雄市○○路、忠孝路口加入跟監被告
      車輛，看見被告車輛停在該處與 1人接觸，後來被告就開
      車脫離我掌控等語綦詳（本院93年11月26日審判筆錄），
      此核與被告供稱：我開車載「老三」至高雄市○○路與忠
      孝路口等「小胖」，由「小胖」將 1公斤之甲基安非他命
      交給在車上之「老三」等情相符，足見證人戊○○所見該
      名在高雄市○○路與忠孝路口與被告車輛接觸之人，應係
      交付毒品之「小胖」無誤。
（六）被告再辯稱：其僅係單純介紹「老三」向「小胖」購買毒
      品云云。然查甲基安非他命係第 2級毒品，屬違禁物，政
      府查緝甚嚴、取得不易，黑市價格甚高，販賣者因犯行重
      大，為免遭警查緝，必當謹慎規劃，形跡保密，衡情無使
      不相關之第 3人任意代為向外兜售、知悉細節或見證交易
      經過之可能，一般人更不可能任意代他人出售毒品，本案
      被告自承持其妻宣淑慧所有之行動電話與「小胖」聯絡，
      告知「老三」欲購買甲基安非他命之事等語在卷（本院94
      年6月3日審判筆錄），設若被告未與「小胖」就販毒予「
      老三」之事達成犯意聯絡，則其何能以不相關之第 3人身
      分，出面向「老三」約定以52萬元之價格出售甲基安非他
      命 1大包，而絲毫不懼「老三」事後未能履行交付購買毒
      品款項52萬元之後果？甚而逕以開車搭載「老三」之方式
      ，帶領「老三」至高雄市○○路與民生路口，向「小胖」
      拿取甲基安非他命 1包，並於取貨後再搭載「老三」取款
      ，擬於事成後向「小胖」拿取 1萬元之報酬？足見被告確
      曾與「小胖」就本件販賣毒品事宜、角色分工，有所謀議
      、規劃，其與「小胖」就本案犯行有犯意聯絡及行為分擔
      ，彰彰甚明。
（七）被告另於本院審理時辯稱：案發當天係「阿華」帶我到天
      佑飯店介紹「老三」向我購買中古車，「老三」與我洽談
      中古車買賣之事時，知悉我有施用毒品，向我打聽有無甲
      基安非他命之貨源，並表示要購買 1公斤之甲基安非他命
      云云。惟本案係「老三」透過「阿棟」與被告取得聯繫，
      「老三」向被告表示欲購買 1公斤之甲基安非他命乙情，
      業據證人甲○○到庭證述：我是負責掌控「阿棟」行蹤，
      「阿棟」可能是被告朋友，我們跟監是從「阿棟」開始，
      被告部分由壬○○承辦，壬○○通知我參與當天行動，我
      之前在無線電聽見「老三」透過「阿棟」與被告聯絡，由
      「老三」向被告購買毒品，案發當天我是跟蹤「阿棟」，
      我沒有注意到被告是否有到天佑飯店，以及被告如何離開
      ，後來我從無線電聽負責跟蹤被告的同事說，我同事有開
      槍，我就放棄跟蹤「阿棟」，趕到現場支援同事，「阿棟
      」後來不知去向，事後沒有查獲「阿棟」等語明確（本院
      93年12月 9日判筆錄），此核與被告於海調處高雄站中自
      承：案發當日我與「老三」第 1次見面，是透過「阿棟」
      介紹等語一致（92年 5月29日調查站筆錄），是以本案「
      老三」係透過「阿棟」介紹與被告認識，「老三」主動向
      被告表示欲購毒之意，適被告知悉「小胖」持有甲基安非
      他命1包欲出售，乃將此情知「小胖」，2人商議後推由被
      告出面與「老三」接洽，方屬實情。
（八）被告與「老三」原不相識，此經被告供明在卷，而甲基安
      非他命係價格昂貴之違禁物，購買不易，且政府懸為禁令
      嚴加取締，刑責甚重，苟無牟利之意圖，衡情被告與「小
      胖」應無甘冒被取締處為重刑之危險，而以購買甲基安非
      他命之原價或虧本出售予「老三」之可能，佐以被告復自
      承事成之後「小胖」應允給予 1萬元之報酬等語不諱（本
      院93年10月19日準備程序筆錄），則被告非法將甲基安非
      他命販賣予證人乙○○，欲賺取報酬 1萬元，顯有營利之
      意圖，殆無疑義。
（九）按毒品危害防制條例第17條規定：犯第 4條之罪，供出毒
      品來源，因而破獲者，得減輕其刑，其立法意旨重在鼓勵
      具體供出其上游販毒者，俾資追查該毒梟前手及其上游毒
      品，以杜絕毒品之蔓延與氾濫為目的。倘未因其自白進而
      查獲毒梟前手或其上游毒品者，自不得執此邀本條規定之
      寬減。原審因認上訴人被查獲後，雖提供線索，因而查獲
      賴○秋、許○益持有海洛因、包裝海洛因之塑膠袋等，然
      其非屬上訴人所犯本件運輸海洛因之毒品來源，乃未依毒
      品危害防制條例第17條之規定減輕其刑，自無不合（最高
      法院92年度台上字第2897號刑事判決意旨參照）。再按證
      人保護法第 2條所列刑事案件之被告或犯罪嫌疑人，於偵
      查中供述與該案案情有重要關係之待證事項或其他共犯之
      犯罪事證，因而使檢察官得以追訴該案之其他共犯者，以
      經檢察官事先同意者為限，就其因供述所涉之犯罪，減輕
      或免除其刑，同法第14條第 1項亦規定甚詳。本案被告於
      92年 5月29日遭海調處高雄站調查員查獲後，供稱毒品來
      源係向綽號「小胖」調貨，因無法提供「小胖」情資致無
      法追查，被告經海調處高雄站移送臺灣高雄地方法院檢察
      署由檢察官訊問後同意轉為污點證人，並配合海調處高雄
      站破獲劉興森等毒品危害防制條例 1案等情，此有海調處
      高雄站93年12月17日航高緝字第09354701440號函1份在卷
      可考，是以被告並非供出本案毒品來源「小胖」何人，當
      無所謂供出毒品來源，因而破獲販賣毒品者之情形可言，
      自無適用上開毒品危害防制條例第17條減刑之規定；又被
      告於案發後經解送臺灣高雄地方法院檢察署，檢察官於訊
      畢後固將被告轉作為污點證人並諭知以10萬元交保，惟被
      告於交保後僅供出案外人劉興森持有毒品之他案，其既未
      於偵查中供出本案販毒共犯「小胖」之真實姓名年籍資料
      ，使檢察官得以追訴本案之共犯，其所為即與祕密證人保
      護法第14條第 1項規定，須「於偵查中供述與該案案情有
      重要關係之待證事項或其他共犯之犯罪事證，因而使檢察
      官得以追訴該案之其他共犯」之要件不符，則被告亦無適
      用證人保護法相關規定減刑可言。
（十）綜前所陳，被告所辯純屬事後卸責之詞，不足採信，事證
      明確，被告與「小胖」共同販賣甲基安非他命予「老三」
      之事實，至堪認定。
二、事實二部分：
    訊據被告矢口否認有何委託證人辛○○出售甲基安非他命予
    證人乙○○之犯行，辯稱：我不認識辛○○，亦不認識乙○○，更沒有販賣甲基安非他命予乙○○云云。經查：
（一）證人辛○○及乙○○於92年12月1日下午4時40分許，同年
      月2日下午2時37分許、3時10分許，先後以門號000000000
      0號行動電話聯繫會面後，於同年月2日下午 3時許，由證
      人乙○○駕駛前揭車輛，搭載證人辛○○攜帶30萬元，自
      臺南地區出發，於同日晚間 6時許，抵達朝代旅館後，證
      人乙○○即以30萬元之代價，向被告購入甲基安非他命 1
      大包，雙方交易完畢後，由證人乙○○駕駛原車輛，搭載
      證人辛○○，沿國道一號中山高速公路由南往北方向行駛
      ，欲返回臺南地區，於同日晚間 7時22分46秒，途經該路
      段岡山收費站北上第五車道，正繳費通行時，遇警跟監攔
      檢，雖證人乙○○加速衝撞逃逸，然證人辛○○仍為警順
      利逮獲，並扣得前開甲基安非他命 1大包等情，業經證人
      辛○○、乙○○、蔡宗霖於偵查及臺灣屏東地方法院93年
      度訴字第 698號辛○○毒品案件審理中陳述屬實，復有門
      號0000000000號行動電話通訊監察作業報告摘要表 1份、
      照片3張在卷可參，及白色晶體1大包扣案足佐。而扣案之
      白色晶體 1大包，經送請內政部警政署刑事警察局以呈色
      試驗法、氣相層析質譜儀分析法及核磁共振分析法鑑定結
      果，確係第 2級毒品甲基安非他命，淨重488.21公克，包
      裝重11.12公克，嗣因鑑驗滅失0.06公克，驗後淨重488.1
      5公克，亦有該局93年1月 7日刑鑑字第0920240454號鑑驗
      通知書1紙附卷可稽。
（二）被告如何委由證人辛○○代為居間仲介，由證人辛○○向
      證人乙○○推銷甲基安非他命，並與之相約在朝代汽車旅
      館內，與被告交易毒品等情，已據證人辛○○於偵查及臺
      灣屏東地方法院93年度訴字第 698號被訴毒品案件審理中
      陳述屬實，並指認被告即為出售毒品之「阿強」明確，核
      與被告於本院審理中自承其綽號係「阿強」等情一致（本
      院93年11月26日判筆錄），且經證人乙○○於偵訊及上開
      案件審理中結證稱：「（檢察官問：甲基安非他命是去何
      處買的？）是辛○○帶我去高雄一家汽車旅館買的，我拿
      30萬給辛○○，從頭到尾都是辛○○和他接洽‧‧‧」、
      「（檢察官提示92年度偵字第5921號卷附之庚○○照片）
      黑白照片那張，我確定是阿峰帶我去向他買毒品的那個人
      ，‧‧‧我拿錢給阿峰，阿峰拿錢給他‧‧˙」、「（檢
      察官問：為何會跟辛○○接觸？）是他先告訴我，他董仔
      或大仔需要用錢，手上有貨，要不要買。」、「（檢察官
      問：在警訊中是否有說辛○○向你推銷，向他買比較便宜
      ？）有。」、「（辯護人問：辛○○是在何時向你推銷毒
      品的？）時間我忘記了，是打電話聯絡說他大的有貨。」
      、「（辯護人問：是辛○○主動打電話跟你說的嗎？）是
      我打電話給他，看他可不可以幫我介紹買毒，所以他才提
      到他董仔那裡有貨要賣出去。」、「（檢察官問：進行交
      易前的聯絡，何人負責聯絡？）我不曉得，我只單方面跟
      辛○○聯絡。」、「（檢察官問：交易前，你本身有無親
      自與賣方〈指庚○○，下同〉聯絡過？）無。」、「（檢
      察官問：在汽車旅館交易前有無看過賣方？）無。」、「
      （檢察官問：交易時，你本身如何稱呼對方〈亦指庚○○
      〉？）我沒有跟對方講話。」、「（檢察官問：交易時，
      你30萬拿給誰？）我是交給辛○○。」、「（檢察官問：
      半公斤的甲基安非他命誰拿給你的？）是辛○○先拿到，
      再拿給我的。」、「（辯護人問：當天為何會請辛○○帶
      你去高雄？）前 2天我有跟他聯絡過了，那時沒錢，因為
      錢湊齊了，才打電話給他。」、「（法官問：你剛才有說
      《約在高雄後，是你請辛○○載你過去》？）不是我請他
      的，我是問他何時要去。我跟老闆根本不認識，也沒說過
      話。」、「（法官問：買甲基安非他命半公斤30萬是誰決
      定的？）是辛○○告訴我價格的。」、「（法官問：到旅
      館前知道實際的交易地點嗎？）不知道。」、「（法官問
      ：到旅館前，知道還有實際的賣主嗎？）是，是辛○○告
      訴我的。」、「（法官問：錢由辛○○直接交給對方，拿
      到貨以後，辛○○再交給你？）對。」、「（法官問：現
      場賣方有多少人？） 1人而已。」「（法官問：交易的地
      點是誰指定的？）是辛○○通知我說是賣方定的‧‧‧」
      、「（法官問：賣方是否是這個人？（提示警卷庚○○照
      片）應該是。」等語綦詳。依證人乙○○證述之內容，除
      指證被告即為甲基安非他命之賣主，及證人辛○○有參與
      毒品交易之情事外，就其個人如何販入毒品乙節亦供承不
      諱，衡諸常情判斷，證人乙○○應無為構陷被告，而捏詞
      自白犯罪之理，是證人乙○○上開所述，應與事實相符，
      被告確有與證人辛○○共同販賣甲基安非他命予證人乙○○，殆無疑義。
（三）至證人辛○○於本院審理時翻異前詞，改稱：我帶乙○○
      向「阿強」購買甲基安非他命，該「阿強」並非在庭之被
      告，我不認識被告云云。惟按一般證人基於人性之弱點以
      及事後避免得罪涉案被告之考量，往往有在嗣後翻異前供
      而改為有利於被告證述之現象，甚至諉稱其在警訊時所述
      係受警方逼迫云云，藉以避免遭被告仇視報復，而被告亦
      每利用此種情形，主張證人所為之指證前後矛盾或非出於
      本意，而請求法院排斥其證詞之可信性，惟法院對證人所
      為前後矛盾不一之證詞，不宜僅依表面觀察，發現其一有
      矛盾情形即全然摒棄不採，亦不應依證人事後之翻供即認
      其原先之證詞不實，法院為確實發現真實，仍有必要依前
      述證人人性弱點之角度深切觀察其前後所為不同之證述，
      何者係真實可信，何者係事後為避免得罪被告所為迴護之
      詞，而不應採信，以作為判決之依據。查證人辛○○與被
      告間無夙怨嫌隙，已據證人辛○○供陳甚明（本院93年11
      月26日審判筆錄），則在客觀上證人辛○○並無刻意為虛
      偽供述入被告於罪之必要，且證人辛○○於偵查及臺灣屏
      東地方法院93年度訴字第 698號被訴毒品案件審理中，一
      再指訴被告確為出售毒品之「阿強」，而觀諸檢察官及法
      官提供予證人辛○○指認之被告 VCD影像及口卡相片十分
      清晰，與本院當庭所見被告實際長相、面容、體態、身體
      特徵相符，是以證人辛○○斷無誤認之可能，因此該部分
      之證詞並無瑕疵，反觀證人辛○○於本院審理中僅空泛否
      認「阿強」係在庭之被告，足見證人辛○○事後於本院審
      理中翻異前供之證詞，應係為避免得罪被告所為之迴護之
      詞，殊無可取。
（四）被告與證人乙○○並非至親好友，而甲基安非他命係價格
      昂貴之違禁物，購買不易，且政府懸為禁令嚴加取締，刑
      責甚重，苟無牟利之意圖，衡情被告與證人辛○○應無甘
      冒被取締處為重刑之危險，而以購買甲基安非他命之原價
      或虧本出售予證人乙○○之可能，被告與證人辛○○共同
      將甲基安非他命販賣予證人乙○○，衡情應有賺取差價，
      被告有營利之意圖，殆無疑義。
（五）綜上所述，被告辯解顯係圖卸之詞，為無可取。被告於本
      院審理時請求傳訊證人乙○○到庭，惟證人乙○○經本院
      合法傳喚結果，無正當理由不到庭，且證人乙○○於偵查
      及臺灣屏東地方法院93年度訴字第 698號辛○○毒品案件
      審理中，均有到庭具結作證，本院認無再予傳訊之必要。
      本案事證明確，被告確有與證人辛○○共同以30萬元之價
      格，販賣第二級毒品甲基安非他命予證人乙○○之犯行，
      堪以認定。
三、事實三部分：
    訊據被告固承認於前揭時地為警查獲持有海洛因共12包之事
    實，惟矢口否認有何意圖販賣而販入海洛因犯行，辯稱：我
    是基於自己施用之意，且配合調查員辦案，誘出毒品上游「
    小林」，才撥打電話向「小林」購入海洛因，調查員於93年
     2月12日晚間，要求我當線民開車去勞工公園，將車停在該
    處，搖下車窗就會有人丟進用洋芋片罐裝的海洛因 9大包，
    我取得該海洛因沒多久，駕車行經高雄市○○○路與中正一
    路時，就被其他警員查獲，我是以污點證人身分協助辦案，
    並非意圖販賣而購入海洛因，且我與毒販「小林」接洽這批
    海洛因之前，事先有向調查員壬○○、戊○○其中 1人報備
    云云。經查：
（一）被告於警詢中供稱：警方於93年2月12日晚間7時30分許，
      在高雄市○○○路、中正一路口對我實施盤查，當時我只
      想開車逃逸，後來遭警方開槍制止，我將車子棄置於高雄
      市○○路與建國一路口，警方在現場錄影蒐證，在駕駛座
      椅墊下方查扣以品客洋芋片罐包裝的海洛因 9大包，又警
      方於93年 2月20日在漢來大飯店1612號房間洗手檯查扣海
      洛因3小包，查扣物品均我所有等語（93年2月20日警詢筆
      錄），於本院審理中亦坦承：93年 2月12日晚間，我持自
      己所有之紅色NOKIA牌8310型行動電話1支，撥打電話給「
      小林」購買海洛因，該行動電話搭配之門號為0000000000
      號，「小林」約我在高雄市○○路上之勞工公園進行交易
      ，我於當晚6時30分許，駕車至勞工公園門口，以1百餘萬
      元之代價向「小林」購買第1級毒品海洛因9大包等情屬實
      （本院94年5月5日審判筆錄），是以被告於前揭時地，撥
      打其所有紅色NOKIA牌8310型行動電話1支（搭配門號0000
      000000號SIM卡），以1百餘萬元之代價向「小林」購入海
      洛因9大包乙情，應堪認定。
（二）警方先於93年2月12日晚間7時30分許，在被告駕駛之車牌
      號碼ZP-9576號自用小客車上查獲白色粉末9大包、品客洋
      芋片罐1個及紅色NOKIA牌8310型行動電話1支，復於93年2
      月20日上午8時許，在漢來大飯店1612室查獲白色粉末小3
      包，上開白色粉末共12包、品客洋芋片罐1個及行動電話1
      支均係被告所有乙情，業據被告自承在卷，且有扣押筆錄
      、扣押物品目錄表、現場跡證蒐集紀錄清單各 2份存卷可
      憑，而上開扣案白色粉末共12包經送法務部調查局鑑定結
      果，均含第 1級毒品海洛因成分，合計淨重296.91公克、
      空包裝重17.49公克，有該局93年3月22日調科壹字第2200
      16790號鑑定通知書附卷可考，至品客洋芋片罐1個經送驗
      結果，呈海洛因陽性反應，有高雄醫學大學附設中和紀念
      醫院93年10月12日編號 9310-35號檢驗報告在卷足參，是
      被告為警查獲持有之白色粉末共12包均屬第 1級毒品海洛
      因無訛。
（三）觀諸被告一次購入價值1百餘萬元之海洛因9大包，該 9大
      包海洛因經查獲員警初步以磅秤秤量結果，毛重高達308.
      8公克，有扣押物品目錄表1紙存卷可參，數量非貲，價值
      不菲，此與一般施用毒品者為供施用始少量購買，而不會
      一次投注巨額金錢購買大量毒品之情，顯有不同，其購入
      上開毒品之目的，顯係供販賣所用，至為明灼。被告辯稱
      係為己及其妻宣淑慧施用，始購入上開毒品云云，殊無可
      信。又被告既有販賣海洛因之意圖，業如前述，且其於警
      詢時否認警方在漢來大飯店查獲之海洛因 3小包係供吸食
      用等語（93年 2月20日審判筆錄），是以警方在漢來飯店
      查獲之海洛因3小包亦係供被告販賣所用之物無疑。
（四）被告雖辯稱：向「小林」購買海洛因前，有向調查員壬○○或戊○○其中 1人報備，且其係為協助調查員破案，才
      依指示至勞工公園與「小林」交易毒品云云。惟查被告於
      93年2月12日晚間6時30分許，在勞工公園向「小林」購入
      海洛因 9大包前，並未將此情告知調查員，被告亦非受調
      查員之指示，方購入上開毒品等情，此經證人壬○○證述
      ：被告於93年 2月12日在高雄市○○路、中正路遭警查獲
      持有海洛因，案發後被告有打我的行動電話給我，說他出
      事了，但沒有告訴我他是持有海洛因被查獲，我不知道他
      為何要打電話給我，當初我們將被告轉為污點證人時，有
      互相留電話，方便被告提供線索，所以被告才有我的行動
      電話號碼，被告於案發前並未向我報備要去購買海洛因，
      被告之所以如此指訴，大概是想將被查獲持有海洛因之案
      件與之前轉為污點證人之案件扯上關係等語（本院93年11
      月26日審判筆錄），核與證人戊○○證述：93年2月12 日
      深夜，被告太太打電話給我，說被告車子不知被何單位開
      槍，要我瞭解一下，但被告太太並未告知我是何原因遭開
      槍，此案被告並未事先向我報備要購買海洛因等情相符（
      本院93年11月26日審判筆錄），衡諸證人壬○○、戊○○
      與被告間無夙怨嫌隙，證人壬○○、戊○○殊無設詞誣陷
      被告之必要，是以渠等之證詞應屬真實可採，且苟被告上
      開辯解為真，則調查員理應事先在交易地點勞工公園現場
      埋伏，並當場查獲「小林」，始符其查獲毒品上游之本意
      ，然本案被告係購入毒品約 1小時後，開車行經高雄市○○○路與中正一路口，始遭警方攔檢查獲，由是益徵調查
      員對於被告購毒乙節事先並不知情，被告前揭所辯純屬飾
      卸之詞，殊無足取。
（五）被告於本院最後 1次審理時另稱：我係持行動電話與丁○○聯絡，經丁○○帶領至勞工公園向「小林」購買毒品云
      云，惟被告歷經警詢、偵查及本院數次審理，始終未供出
      證人丁○○，迨本院最後 1次審理時，方供出此人，則被
      告所供是否可信，已有疑問，而本院依職權傳喚證人丁○○，證人丁○○並未到庭，本院復查無積極證據，足證被
      告係透過證人丁○○向「小林」販入海洛因，則被告此部
      分之供述並無佐證，本院不予認定。
（六）邇來政府查緝毒品非法施用、轉讓或販賣執法甚嚴，不論
      何種毒品，均有量微價高之趨勢，販賣者率有暴利可圖，
      而海洛因為政府嚴加取締之第 1級毒品，價格昂貴，購買
      不易，被告甘冒被取締判重刑之危險，向他人購入大量海
      洛因，擬伺機予以出售，顯有營利之意圖。
（七）基上事證，被告購入之海洛因數量龐大，已非一己施用之
      量可比，被告顯係基於營利之目的販入海洛因，擬伺機出
      售牟利，已臻明確。
四、按海洛因、甲基安非他命分屬毒品危害防制條例第2條第2項
    第1、2款規定之第1、2級毒品，而所謂販賣行為，並不以販
    入後復行賣出為要件，祇要以營利為目的，將毒品購入或賣
    出，有一於此，其犯罪即為完成（最高法院25非字第 123號
    、67年臺上字第2500號刑事判例意旨參照）。次按刑事上之
    販賣行為，須以營利為目的，將標的物販入或賣出，有一於
    此，其犯罪行為始為完成，苟行為人尚未將標的物販入或賣
    出，即難謂其販賣行為已屬完成。而所謂賣出，自應以標的
    物已否交付為斷，苟標的物已交付，縱買賣價金尚未給付，
    仍應論以販賣既遂罪（最高法院88年度臺上字第3760號刑事
    判決意旨參照）。是核被告事實一、二所為，均係犯毒品危
    害防制條例第4條第2項之販賣第 2級毒品既遂罪，至事實三
    所為，則係犯同條例第4條第1項之販賣第 1級毒品既遂罪。
    公訴人認被告事實三所為，係犯毒品危害防制條例第5條第1
    項之意圖販賣而持有第 1級毒品罪，尚有未洽，起訴所引應
    適用之法條應予變更。被告為事實一、二之行為後，毒品危
    害防制條例固於92年7月9日修正公布，並於93年1月9日施行
    ，但該條例第4條第2項販賣第 2級毒品罪刑及相關規定，均
    未修正，自無比較新舊法適用之問題。被告持有海洛因、甲
    基安非他命之低度行為，已分別為販賣海洛因、甲基安非他
    命之高度行為所吸收，均不另論其持有罪責。被告與「小胖
    」就事實一部分之犯行、與證人辛○○就事實二部分之犯行
    ，分別有犯意聯絡與行為分擔，均為共同正犯。又被告先後
    2 次販賣甲基安非他命犯行雖時間相距半年，惟犯罪方式均
    係先覓得欲1次購買甲基安非他命1大包之買主後，被告再與
    「小胖」（事實一部分）或證人辛○○（事實二部分）謀議
    ，由其中 1人負責出面與買主接洽交易地點、金額等事宜，
    其先後 2次犯行手法相似，且觸犯構成要件同一之罪名，顯
    係基於概括犯意反覆為之，為連續犯，爰依刑法第56條規定
    論以一罪，並加重其刑（法定刑為無期徒刑部分，依法不得
    加重，故僅就有期徒刑及得併科之罰金刑加重其刑）。併案
    部分（即事實二部分）雖未據起訴，然與公訴人已起訴並經
    本院論罪之事實一部分有連續犯之裁判上一罪關係，本院自
    應併予審究。再按毒品危害防制條例制定之目的，係為防制
    毒品危害，維護國民身心健康，而有關販賣第 1級毒品罪責
    部分，則處以死刑或無期徒刑之重刑；然若未分別行為人販
    賣第 1級毒品之數量、目的，及所造成之危害，一律處以死
    刑或無期徒刑之重刑，自非罰其所當罰刑事政策之目的，亦
    非為阻絕毒害之唯一方法，本案被告意圖販賣而販入海洛因
    ，於尚未販賣予他人即為警查獲，且被查獲之海洛因合計淨
    重為296.91公克，數量尚非十分鉅大，如量處以法定最低刑
    無期徒刑，仍嫌過重，法重情輕，衡情顯可憫恕，爰依刑法
    第59條規定，就販賣第 1級毒品海洛因罪部分減輕其刑。被
    告所犯販賣第1級毒品海洛因罪及販賣第2級毒品甲基安非他
    命罪，構成要件不同，犯意各別，行為互殊，應予分論併罰
    。爰審酌被告前因違反戡亂時期肅清煙毒條例等案件，經臺
    灣高等法院高雄分院以86年度上重訴字第 2號判處有期徒刑
    12年，褫奪公權 8年確定，於86年7月2日入監執行，於91年
    10月7日假釋付保護管束，有臺灣高等法院被告前案紀錄表1
    份在卷可查，詎不知悔改，於假釋期間明知毒品戕害國人身
    心健康，竟仍意圖販賣而販入海洛因，擬伺機出售牟利，又
    連續販賣甲基安非他命 2次，危害社會治安甚鉅，惟念本案
    毒品尚未流入市面即遭查獲，對於國民之健康尚未造成實害
    ，及其犯罪後配合調查員查獲非本案上游之他案毒品案件，
    態度尚可等一切情狀，就其所犯上開二罪，分別量處如主文
    所示之刑，且定其應執行刑。又依被告販賣海洛因及甲基安
    非他命之性質，認有褫奪公權之必要，併依刑法第37條第 2
    項規定，分別宣告褫奪公權8年、7年，並定應執行較長期之
    褫奪公權8年。
五、末按沒收為從刑之一種，具有刑罰及保安處分之性質，且與
    主刑有其從屬關係，如行為後僅沒收之從刑規定有所更易，
    主刑並未修正時，則沒收部分固不生比較問題，依從新之原
    則，皆應適用修正後之法律（最高法院87年度臺上字第2597
    號判決意旨參照）。查93年1月9日施行之毒品危害防制條例
    第18條第 1項，增列查獲之第3、4級毒品及製造或施用毒品
    之器具，無正當理由擅自持有者，均予沒入銷燬之規定，而
    同條例第19條則未修正。故本案扣案之海洛因12包（合計淨
    重296.91公克）、品客洋芋片罐 1個上可析離之殘留微量海
    洛因均屬毒品危害防制條例規定之第 1級毒品，而甲基安非
    他命2包（其中1包淨重991公克、另1包驗後淨重488.15公克
    ）與包裝紙袋 2個上可析離之殘留微量甲基安非他命則屬同
    條例規定之第2級毒品，均應依同條例第18條第1項前段之規
    定宣告沒收銷燬之。上開海洛因毒品外包裝12個（重 17.49
    公克）、品客洋芋片罐 1個、紅色NOKIA牌8310型行動電話1
    支（不含 SIM卡）、事實二部分扣案之甲基安非他命毒品外
    包裝1個（重11.12公克）均係被告所有，而事實一部分扣案
    之甲基安非他命毒品外包裝1個（重13.85公克）與包裝紙袋
     2個則係共犯「小胖」所有，分別供販賣海洛因或甲基安非
    他命所用之物，業據本院論述如前，爰依同條例第19條第 1
    項規定宣告沒收。另販賣甲基安非他命所得30萬元，應依毒
    品危害防制條例第19條第 1項規定宣告沒收，如全部或一部
    不能沒收時，以其財產抵償之。
六、扣案紅色NOKIA牌8310型行動電話1支內雖含門號0000000000
    號SIM卡 1枚，惟該SIM卡係屬電信公司所有出租予使用人使
    用之物，並非被告所有；又事實一部分被告使用之PANASONI
    C牌GD88型行動電話1支係其妻宣淑慧所有之物，亦非被告所
    有，均不得予以沒收。至事實二部分證人辛○○撥打門號00
    00000000號SIM卡所搭配使用之行動電話1支未扣案，並無證
    據證明該行動電話現仍存在，且依卷內事證，僅足認定證人
    辛○○曾使用行動電話搭配門號0000000000號 SIM卡撥打，
    尚查無證據證明證人辛○○使用之行動電話確屬其個人所有
    ，本院亦無庸沒收之。
七、警方於92年12月1日晚間7時22分許查獲證人辛○○時，另自
    其所乘坐由證人乙○○駕駛之車牌號碼 QD-3390號自用小客
    車內，查扣海洛因2小包、甲基安非他命2小包、電子磅秤 1
    台、捲煙1支與行動電話3支，因上開物品分別屬證人辛○○
    或乙○○所有，供渠等私人使用之物，核與事實二部分被告
    夥同證人辛○○共同販賣第 2級毒品甲基安非他命予證人乙○○之犯行無直接關聯性，爰不併為沒收之諭知。
八、至警方於93年2月12日晚間7時30分許，在被告駕駛之車牌號
    碼ZP-9576號自用小客車內，另扣得記事本2本與行動電話 1
    支，復於93年2月20日上午8時許，在被告投宿之漢來大飯店
    161 2號房間內，另扣得殘有海洛因之夾鏈袋4個、行動電話
     6支及現金45萬元，因被告自始否認上開物品係供其販賣海
    洛因所用，且本院復查無其他證據，足以證明係上開物品係
    供被告販賣海洛因或預備供販賣海洛因所用之物，核與事實
    三部分被告意圖販賣而販入海洛因之犯行無涉，亦均不予宣
    告沒收。
據上論斷，應依刑事訴訟法第299條第 1項前段、第300條，毒品
危害防制條例第4條第1項、第2項、第18條第1項前段、第19條第
1項，刑法第11條、第28條、第56條、第37條第2項、第59條、第
51條第5款、第8款、第9款、第10款，判決如主文。
本案經檢察官丙○○到庭執行職務。
中　　華　　民　　國　　94　　年　　6 　　月　　22　　日
                    鳳山刑事第3庭  審判長法  官  張桂美
                                      　 法  官  唐中興
                                         法　官  莊珮君
右正本證明與原本無異。
如不服本判決，應於判決送達後10日內，向本院提出上訴狀。
                                         書記官  呂怜勳
中　　華　　民　　國　　94　　年　　6 　　月　　22　　日
附錄論罪科刑法條：
毒品危害防制條例第4條
製造、運輸、販賣第一級毒品者，處死刑或無期徒刑；處無期徒
刑者，得併科新臺幣1千萬元以下罰金。
製造、運輸、販賣第二級毒品者，處無期徒刑或 7年以上有期徒
刑，得併科新臺幣7百萬元以下罰金。
製造、運輸、販賣第三級毒品者，處 5年以上有期徒刑，得併科
新臺幣5百萬元以下罰金。
製造、運輸、販賣第四級毒品者，處 3年以上10年以下有期徒刑
，得併科新臺幣3百萬元以下罰金。
製造、運輸、販賣專供製造或施用毒品之器具者，處1年以上7年
以下有期徒刑，得併科新臺幣1百萬元以下罰金。
前五項之未遂犯罰之。
